臺灣臺北地方法院刑事判決　　　　　　　 96年度訴字第853號
公　訴　人　臺灣臺北地方法院檢察署檢察官
被　　　告　乙○○
　　　　　　　　　　（另案在臺灣臺北監獄執行中）
選任辯護人　趙元昊律師
　　　　　　許瑞榮律師
被　　　告　戊○○
　　　　　　　　　　（另案在臺灣桃園女子監獄執行中）
選任辯護人　吳俊昇律師
上列被告因毒品危害防制條例案件，經檢察官提起公訴（96年度
偵字第8978號），本院判決如下：
    主  文
乙○○販賣第一級毒品，共柒罪，均累犯，各處有期徒刑拾伍年
月，未扣案之販賣毒品所得新臺幣壹萬仟元均沒收，如全部
或一部不能沒收時，以其財產抵償之；又販賣第二級毒品，累犯
，處有期徒刑柒年貳月，未扣案之販賣毒品所得新臺幣仟元沒
收，如全部或一部不能沒收時，以其財產抵償之。應執行有期徒
刑拾捌年，未扣案之販賣毒品所得新臺幣壹萬陸仟元均沒收，如
全部或一部不能沒收時，以其財產抵償之。
乙○○被訴轉讓第一級毒品及轉讓第二級毒品部分，均無罪。
戊○○被訴共同販賣第一級毒品及販賣第二級毒品部分，均無罪
。
    事  實
一、乙○○前因於民國89年1 月間施用第二級毒品案件，經本院
    以89年度毒聲字第1199號裁定送觀察、勒戒後，因認有繼續
    施用毒品傾向，又以90年度毒聲字第391 號裁定令入戒治處
    所施以強制戒治（嗣因其強制戒治屆滿3 月成效經評定為無
    繼續戒治之必要，再經本院以90年度毒聲字第1995號裁定停
    止戒治，所餘戒治期間，付保護管束），同時聲請簡易判決
    處刑，經本院以90年度簡字第511 號刑事簡易判決判處有期
    徒刑3 月，於90年10月2 日確定，乙○○於91年5 月8 日易
    科罰金執行完畢在案。
二、詎乙○○仍不知悔改，明知海洛因及安非他命分別為毒品危
    害防制條例第2 條第2 項第1 款、第2 款所規定之第一級毒
    品及第二級毒品，依法不得販賣或轉讓，竟仍基於販賣、轉
    讓第一級毒品海洛因及第二級毒品安非他命之犯意，以其所
    有行動電話門號0000000000號行動電話（遺失，未扣案）為
    接洽、聯繫工具，於如附表一所示時間，販賣如附表一所示
    數量、價格之第一級毒品海洛因、第二級毒品安非他命予丙○○、甲○○、丁○○。嗣經警於民國96年4 月25日晚間8
    時許，在臺北縣新店市○○路19巷22號前拘提乙○○時，扣
    得乙○○所有門號0000000000號、0000000000號及00000000
    00號行動電話各1 支（各含SIM 卡1 張），乃循線查悉上情
    （公訴人於96年9 月26日當庭更正販賣毒品部分之犯罪事實
    如附表一所示）。
三、案經臺北市政府警察局中山分局移請臺灣臺北地方法院檢察
    署檢察官偵查起訴。
    理  由
壹、證據能力之判斷
一、被告乙○○、戊○○及渠選任辯護人除認證人丙○○於警詢
    時陳述無證據能力，被告乙○○認被告戊○○於警詢時陳述
    無證據能力外，對於下列其他各項證據方法，均未爭執其證
    據能力，並同意作為證據（見本院卷一第154 頁反面），本
    院審酌其作成時之情況，認為並無不適當之情事，均得作為
    證據。
二、按被告以外之人於檢察事務官、司法警察官或司法警察調查
    中所為之陳述，與審判中不符時，其先前之陳述具有較可信
    之特別情況，且為證明犯罪事實存否所必要者，得為證據，
    刑事訴訟法第159 條之2 定有明文。證人丁○○經本院傳喚
    到庭作證，與其於警詢陳述內容頗有不同之處，據證人丁○○自承：「因為時間比較久，我記不得了」、「內容我沒印
    象了」、「價錢不一定，時間太久了我記不得了」、「我常
    常忘東忘西的」、「中山分局時講的話的記憶比較清楚，現
    在久了比較記不清楚」（見本院卷二第109 頁反面至第110
    頁），可見證人丁○○於本院審理中之陳述已因時間相隔較
    久，記憶不清，內容與事實恐有出入，反之，證人丁○○於
    警詢之陳述因距離案發時間較近，記憶較為清晰，應具較可
    信之特別情況，揆諸前揭法條規定，應認證人丁○○於警詢
    時陳述具有證據能力。
三、再按被告以外之人於審判中有傳喚不到或到庭後無正當理由
    而拒絕陳述者，其於檢察事務官、司法警察官或司法警察調
    查中所為之陳述，經證明具有可信之特別情況，且為證明犯
    罪事實之存否所必要者，得為證據，刑事訴訟法第159 條之
    3 第3 款、第4 款亦有明文。而此條文各款所揭示之不能陳
    述之事由，係參考日本刑事訴訟法第321 條之立法例而設，
    該國判例認為其刑事訴訟法第321 條第1 款所定不能陳述之
    情形係屬於例示性之規定，而非限制性之規定，故陳述人即
    使於審判中出庭，但沈默不語或依法拒絕證言或因情緒激動
    不能言語，亦符合所謂不能陳述之要件（札幌高判昭25年7
    月10日高刑集3.2.2003；最裁昭44年12月4 日刑集23.12.15
    46；札幌高函館支判昭26年7 月30日高刑集4.7.936） 。由
    此立法解釋推知，倘陳述人於審判中依法拒絕證言，其於警
    察調查中所為之陳述，又可證明具有可信之特別情況，且為
    證明犯罪事實之存否所必要者，應可類推適用刑事訴訟法第
    159 條之3 第4 款之規定，賦予其證據能力。經查，證人丙○○、甲○○雖經本院傳喚到庭，但恐因陳述致自己受追訴
    持有第一級毒品、第二級毒品罪嫌，而依刑事訴訟法第181
    條規定，拒絕證言（見本院卷二第69頁至反面），渠等於警
    詢時陳述內容有附表二通訊監察譯文可佐，具可信之特別情
    況，且為證明被告乙○○犯罪事實存否所必要，揆諸前揭說
    明，應可類推適用刑事訴訟法第159 條之3 之規定，認渠等
    於警詢時之陳述，有同上較可信之情況，並為證明被告販賣
    毒品犯罪事實所必要，亦認具有證據能力。
四、而共同被告戊○○於警詢時之陳述，按刑事審判上之共同被
    告，係為訴訟經濟等原因，由檢察官或自訴人合併或追加起
    訴，或由法院合併審判所形成，其間各別被告及犯罪事實仍
    獨立存在；故共同被告對於其他共同被告之案件而言，為被
    告以外之第三人，本質上屬於證人，為確保被告對證人之詰
    問權，證人於審判中，應依法定程序到場具結陳述，並接受
    被告之詰問，其陳述始得作為認定被告犯罪事實之判斷依據
    ，此觀司法院釋字第582 、592 號解釋意旨甚明。本案共同
    被告戊○○既經被告乙○○聲請傳喚詰問，但被告戊○○當
    庭依刑事訴訟法第181 條規定，拒絕就與己相關之犯罪事實
    而為證言（本院卷二第69頁反面），共同被告戊○○與被告
    乙○○既屬熟識，並無怨隙，甫經拘提到案所為陳述，應具
    較可信之特別情形，且為證明被告乙○○犯罪事實所必要，
    揆諸前揭刑事訴訟法第159 條之3 第3 款、第4 款之立法解
    釋，應可類推適用刑事訴訟法第159 條之3 之規定，認共同
    被告戊○○於警詢時之陳述具有證據能力。
貳、被告乙○○販賣第一級毒品、第二級毒品有罪部分
一、認定事實所憑之證據及理由：
    訊據被告乙○○固於警詢時坦承伊於95年10月間起至96年4
    月間止使用行動電話門號0000000000號與他人聯繫無誤（見
    偵查卷第15頁），然矢口否認有何販賣毒品之犯行，辯稱：
    伊係與丙○○、甲○○、丁○○合資購買毒品云云。然查：
  (一)被告乙○○於警詢時確認曾於96年3 月4 日、3 月5 日、3
    月10日、3 月14日提供海洛因供丙○○施用（見偵查卷第15
    至16頁），且「『硬的』及『男生』是指安非他命毒品；另
    『軟的』及『女生』係指海洛因毒品」、「『東西』是指海
    洛因毒品、『1 、2 張』是指1000元或2000元；『處理』就
    是看有沒有辦法拿毒品給他」等語（見偵查卷第18頁）。再
    據證人丙○○於警詢時證稱：「我所施用第一級毒品海洛因
    來源，係向綽號『大仔』男子所購買，每包新臺幣1000元不
    等」、「聯絡電話為：0000000000」、「交易地點均在臺北
    縣新店市○○路○ 段與寶橋路口之麥當勞門口」、「我是以
    住處電話：（02）00000000號，與他所持用之行動電話門號
    ：0000000000、0000000000等號聯絡後，約好在該處進行毒
    品交易」、「乙○○即為綽號『大仔』之男子，就是他賣給
    我毒品施用之人無誤」（見偵查卷第42至45頁），核與臺北
    市政府警察局中山分局96年6 月25日北市警中分刑字第0963
    2427200 號函附通訊監察書及如附表所示通訊監察譯文內容
    顯示時間、聯絡電話號碼、毒品種類、金額均相符（見偵查
    卷第108 、126 、127 、129 、131 頁），足堪認定被告乙○○有如附表一編號1 至4 所示販賣第一級毒品海洛因予丙○○之犯行。至證人丙○○雖於偵訊中改稱：其與被告乙○○合資購買，警詢時頭昏昏，係警察提示應該怎麼講云云（
    見偵查卷第167 至169 頁）。然證人丙○○僅稱：「警察跟
    我講我知道應該怎麼講」、「『你應該知道怎麼配合喔！』
    、『你要配合配合，這樣子比較好』，並沒有動手打我」云
    云（見偵查卷第168 至169 頁），自難遽認其於警詢時之陳
    述係受員警不當誘導或以其他不正方法所取得。況被告乙○○承認附表二編號1 至4 所示通訊監察譯文內容提及「張」
    係指千元之價格單位，業如前述，而被告乙○○與丙○○並
    無談及合資之金額、數量等節，且被告乙○○於電話中立即
    約定地點交付毒品，並無撥打電話向上游毒販調取毒品之通
    話紀錄，證人丙○○於偵訊中始改稱：其與乙○○合資購買
    毒品云云，顯不可採。
  (二)又證人甲○○於警詢時確稱：「我原本都是向綽號『大頭龍
    』男子購買海洛因毒品，因綽號『大頭龍』被警方查獲，我
    才開始向『顯明』購買海洛因」、「我於96年1 月初起即開
    始向他購買第一級毒品海洛因施用……每包海洛因均為1000
    元不等，交易地點均在臺北縣新店市○○路○ 段與大豐路口
    麥當勞餐飲店前。我是以所持用之行動電話門號：00000000
    00號，與他進行毒品交易；我最後一次向他購買第一級毒品
    海洛因，係於96年4 月中旬（正確日期不詳），交易地點同
    樣在該處，我當天同樣以持用之電話與他所持用之行動電話
    門號：0000000000號聯絡後，以1000元價錢向他購買乙包海
    洛因毒品」、「（問：……實施通訊監察結果，發現你於96
    年3 月28日19時37分許，曾以所持用之行動電話0000000000
    號，與他所持用之行動電話：0000000000號聯絡後，並於電
    話中稱處理3000元軟的，相約在臺南碗粿，是否屬實？）確
    實有此事。我當時係以3000元價錢，要向他購買乙包海洛因
    施用」（見本院卷一第177 頁反面至178 頁），是證人甲○○已表示附表所示通訊監察譯文內容屬實，堪以佐證被告乙○○於附表一編號5 至7 所示時、地販賣海洛因予甲○○之
    事實非虛。
  (三)另證人丁○○於警詢時陳述：「自年初開始施用安非他命就
    開始向大頭龍購買，每次都買新臺幣2000元，向他買2 次」
    、「我以行動電話門號0000000000與大頭龍聯絡，大頭龍的
    電話常換，僅記得一支0000000000」（見本院卷一第172 頁
    反面至第173 頁），其於本院審理中亦證述：「有跟他拿安
    非他命，他綽號是『大頭』或『大頭龍』」、「我跟他說我
    要安非他命，2 千元、3 千元這樣，我拿3 千元給乙○○」
    、「我先拿錢給他」、「我都拿1 克1 克的，2 千至3 千元
    ，我都先問價錢」、「警察叫我老實說，我就實話實說」等
    情明確（見本院卷二第109 頁至111 頁反面），核與附表二
    所示通訊監察譯文內容符合（見本院卷一第134 頁），被告
    乙○○亦稱：「請我幫他調貨是事實」（見本院卷二第112
    頁至反面），可見證人丁○○確有如附表一編號8 所示向被
    告乙○○要求安非他命3 千元，乙○○即交付安非他命予丁○○。至被告乙○○與證人丁○○雖於本院審理中稱：係調
    貨而非販賣云云，惟觀諸如附表所示通訊監察譯文之對話，
    丁○○詢問被告乙○○：「你要算我多少」，顯係向被告乙○○本人詢問販賣價格，且通訊監察譯文中亦無被告乙○○
    向他人調貨、詢價之通話內容，況據證人丁○○所述：「（
    問：剛檢察官問你你說乙○○很快就拿貨給你，時間差不多
    多久？）10分鐘左右」、「（問：你打電話以後要多久乙○○才會到你們約的地方？）差不多1 、20分鐘」（見本院卷
    二第110 頁反面、第11 1頁至反面），被告乙○○豈有可能
    於10至20分鐘內向他人取得毒品再轉交予丁○○，顯與常理
    不合。渠等調貨之說，應係卸責之詞，委無可信。
  (四)被告乙○○雖辯稱：伊會無償請友人施用毒品云云。然據被
    告乙○○自稱其財務狀況：「（問：你從事何工作？）砂石
    場，底薪5 萬，1 個月可以實拿9 萬多元。我有2 個小孩就
    學，學費1 個月各7 、8 千元，房貸1 個月1 萬出頭，還有
    卡債2 、30萬還沒有繳清，還要扶養媽媽」、「我沒有存款
    」（見本院卷一第27頁反面），且伊每天需花費5 、6 千元
    購買毒品等情（見本院卷一第26頁反面），復查被告乙○○
    於95年間所得申報為零，且其在銀行帳戶之存款僅數百元，
    此有稅務電子閘門財產所得調件明細表、中國信託商業銀行
    96年6 月23日中信銀集作字第96505161號函附帳戶歷史交易
    查詢、合作金庫商業銀行復興分行96年8 月2 日函合金復興
    存字第0960003619號函附卷可稽（見本院卷一第64頁、第14
    4 至147 頁、第198 頁），是衡諸被告乙○○負債情形、家
    用開銷及其自己施用毒品之花費甚鉅，若非有特殊理由，被
    告乙○○實無無償提供海洛因供他人施用之理。被告乙○○
    此部分辯詞，實與常情不合，難於採信。
  (五)綜上，被告乙○○有如附表一所示販賣第一級毒品、第二級
    毒品之犯行，事證明確，洵堪認定，應予依法論罪科刑。
二、論罪科刑之依據：
  (一)核被告乙○○如附表一編號1 至7 所為，係犯毒品危害防制
    條例第4 條第1 項販賣第一級毒品罪；附表一編號8 所為，
    則犯毒品危害防制條例第4 條第2 項販賣第二級毒品罪。被
    告乙○○所為附表一編號1 至8 等犯行，犯意個別，行為互
    殊，應予分論併罰。查被告乙○○前因於89年1 月間施用第
    二級毒品案件，經本院以89年度毒聲字第1199號裁定送觀察
    、勒戒後，因認有繼續施用毒品傾向，又以90年度毒聲字第
    391 號裁定令入戒治處所施以強制戒治（嗣因其強制戒治屆
    滿3 月成效經評定為無繼續戒治之必要，再經本院以90年度
    毒聲字第1995號裁定停止戒治，所餘戒治期間，付保護管束
    ），同時聲請簡易判決處刑，經本院以90年度簡字第511 號
    刑事簡易判決判處有期徒刑3 月，於90年10月2 日確定，乙○○於91年5 月8 日易科罰金執行完畢在案等情，有臺灣高
    等法院被告前案紀錄表在卷足憑（見本院卷二第121 至138
    頁），是被告乙○○前受徒刑之執行完畢後，於5 年以內故
    意再犯本件最重本刑為有期徒刑以上之罪，為累犯，應依刑
    法第47條第1 項之規定，加重其刑。但按犯罪之情狀顯可憫
    恕，認科以最低度刑仍嫌過重者，得酌量減輕其刑，刑法第
    59條定有明文。查毒品危害防制條例第4 條第1 項法定刑為
    死刑或無期徒刑，已屬法定最重刑度，但本案被告乙○○如
    附表一所示每次販賣毒品金額僅1 至3 千元，情節非重，本
    院認縱科以毒品危害防制條例第4 條第1 項販賣第一級毒品
    罪之最低度刑，猶嫌過重且失之苛酷，情輕而法重，依其情
    節尚堪憫恕，爰依刑法第59條規定，酌減其刑，並先加重後
    減輕之。
  (二)爰審酌被告乙○○明知毒品戕害身心，竟多次販賣海洛因、
    安非他命予他人牟利，危害社會治安，且犯罪後矢口否認犯
    罪，態度不佳，惟被告乙○○販售毒品每包僅約1 公克、價
    值1 至3 千元，數量非鉅，時間數月，對象3 人，販賣所得
    不到2 萬元等一切情狀，分別量處如附表一所示之刑，並合
    併定應執行有期徒刑18年，以示懲儆。末查被告乙○○如附
    表一編號1 至7 所示販賣海洛因部分所得1 萬3 千元、如附
    表編號8 所示販賣安非他命之犯罪所得為3 千元，均係因販
    賣毒品犯罪所得之財物，雖未扣案，仍應依毒品危害防制條
    例第19條第1 項規定，均予沒收之，如全部或一部不能沒收
    時，均以其財產抵償之。至扣案行動電話0000000000、0000
    000000、0000000000號（含SIM 卡各1 張），雖為被告乙○○所有，但並非用於附表一、二所示販賣毒品犯行，故不予
    宣告沒收，附此說明。
、無罪部分
一、公訴意旨另以：被告乙○○因見被告戊○○經濟能力不佳，
    乃提議無償提供第一級毒品海洛因及第二級毒品安非他命予
    戊○○施用多次，作為代價，促使被告戊○○基於與被告乙○○共同販賣第一級毒品海洛因及第二級毒品安非他命之犯
    意聯絡，由戊○○居中與丙○○、甲○○、丁○○接洽、聯
    繫販賣第一級毒品海洛因及第二級毒品安非他命之事宜後，
    由被告乙○○親自交付毒品予買家，或由被告戊○○接洽後
    ，再由被告乙○○將所需毒品交付予被告戊○○轉交買家，
    而以此模式，於如附表一所示時間，共同販賣第一級毒品海
    洛因及第二級毒品安非他命予丙○○、甲○○、丁○○；嗣
    為警於96年4 月25日晚間8 時50分許，在臺北市○○區○○
    街56號前，拘提被告戊○○後，經其同意至其位在臺北市○○區○○路26巷31-1號4 樓之住處內執行搜索，當場扣得電
    子秤1 台、注射針筒3 支、殘渣袋6 個、分裝杓管1 支及被
    告戊○○所有0000000000號行動電話1 支（含SIM 卡1 張）
    ；另被告乙○○偶於不詳時、地無償轉讓海洛因及安非他命
    供丙○○施用；因認被告戊○○與被告乙○○共同涉犯毒品
    危害防制條例第4 條第1 項販賣第一級毒品罪嫌及同條第2
    項販賣第二級毒品罪嫌，被告乙○○另涉犯同條例第8 條第
    1 項轉讓第一級毒品罪嫌及同條第2 項轉讓第二級毒品罪嫌
    。
二、按犯罪事實應依證據認定，無證據不得推定其犯罪事實，又
    不能證明被告犯罪者，應諭知無罪之判決，刑事訴訟法第15
    4 條、第301 條第1 項分別定有明文。又認定犯罪事實所憑
    之證據，雖不以直接證據為限，間接證據亦包括在內，然而
    無論直接證據或間接證據，其為訴訟上之證明，須於通常一
    般之人均不致有所懷疑，而得確信其為真實之程度者，始得
    據為有罪之認定，倘其證明尚未達到此一程度，而有合理之
    懷疑存在而無從使事實審法院得有罪之確信時，即應由法院
    為諭知被告無罪之判決，最高法院著有76年臺上字第4986號
    判例可資參照。
三、按刑法於94年1 月7 日修正通過，於94年2 月2 日公布，於
    95年7 月1 日施行，刪除刑法第56條關於連續犯之規定，考
    其立法意旨乃因：連續犯在本質上究為一罪或數罪，迭有爭
    議，一般咸認連續犯在本質上應屬數罪，僅係基於訴訟經濟
    或責任吸收原則考量，而論以一罪；但向來實務上對於「同
    一罪名」之認定過寬，而「概括犯意」常可綿延數年之久，
    採證上趨於寬鬆，不無鼓勵犯罪之嫌，亦使刑罰產生不合理
    現象，因此，基於連續犯原為數罪之本質及刑罰公平原則之
    考量，刪除關於連續犯之規定。亦即，係將本應各自獨立評
    價之數罪，回歸本來就應賦予複數法律效果之原貌。因此，
    就刑法修正施行後多次犯行，採一罪一罰，始符合立法本旨
    ，最高法院96年度第9 次刑事庭會議著有決議可資參照。從
    而，自95年7 月1 日刑法修正施行後，除符合接續犯之要件
    外，應採一行為一罪一罰，其證據認定亦應分別不同行為逐
    一觀察，而不得再依「基於概括犯意、於概括期間內、次數
    不詳」之連續犯觀念，籠統論證。
四、被告乙○○轉讓第一級毒品、第二級毒品部分：
  (一)訊據被告乙○○於警詢時陳稱：「（問：戊○○所施用第一
    級毒品海洛因來源為何？是否為你所提供施用？）她所施用
    第一級毒品海洛因皆為我所提供」、「我都是免費提供她施
    用」（見偵查卷第12至13頁）、偵訊中稱：「我是從95年11
    、12月間開始提供到被查獲之前，如果有見面我都會給戊○○毒品施用，我都是提供海洛因給戊○○施用，偶爾提供安
    非他命給戊○○施用，我提供戊○○海洛因施用的次數約20
    次左右，地點是在戊○○文山區的住處內。安非他命我提供
    給戊○○施用約5 次左右」（見偵查卷第144 頁），是被告
    乙○○雖坦承多次轉讓海洛因、安非他命供被告戊○○施用
    ，但伊供稱自95年11月、12月起至96年4 月為警查獲為止，
    共轉讓海洛因約20次、轉讓安非他命約5 次，時、地不詳。
  (二)然對照共同被告戊○○則稱：「我所施用第一級毒品海洛因
    、第二級毒品安非他命來源，係乙○○無償提供我施用」（
    見偵查卷第29頁）；於檢察官內勤偵訊時稱：「我自95年11
    月起至95年12月中旬止向乙○○購買海洛因3 、4 次，每次
    買3000元1 小包，我們約在我家樓下、捷運大坪林站、新店
    北新路，每次都是我把現金給乙○○，乙○○給我海洛因」
    、「（問：在95年12月中開始乙○○免費提供安非他命、海
    洛因多少次？）平均2 天一次，他每次給我海洛因1 小包，
    安非他命1 點點」、「不到1 克」（見偵查卷第115 頁）；
    於本院羈押訊問時又改稱：「（問：海洛因、安非他命你都
    有用？）有，海洛因是每天，安非他命壹個禮拜1 次，我每
    天都買」、「（問：你的海洛因與安非他命是跟誰拿？）我
    把錢給乙○○，跟他合資，我不清楚他跟誰買。我自己沒有
    買過毒品」、「（問：安非他命的施用情形？）大概壹個禮
    拜用一次，是乙○○請我用的」、「（問：你每個禮拜用安
    非他命都是乙○○給你的？）是」（見本院卷一第28頁反面
    、第29頁反面）；復於檢察官提訊時稱：「每次我要用，就
    要找乙○○拿，我每次都拿0.2 、0.3 公克左右，我都是打
    電話給乙○○跟他約地方再跟他拿」、「他有常常請我吃海
    洛因，從95年12月開始到被查獲當天，他一共請過我幾次我
    不記得，很多次，地點都是在我文山區○○○路住家附近便
    利商店拿給我，量約0.1 、0.2 公克左右，差不多拿了10次
    ，都不用錢」（見偵查卷第143 至144 頁）；於本院審理中
    則稱：渠二人合資購買毒品（見本院卷一第28頁）。綜合上
    述，被告戊○○初稱被告乙○○無償提供海洛因約10次云云
    ；後改稱被告乙○○自95年12月起每2 天提供海洛因、安非
    他命少量供伊施用云云，若以此推算被告乙○○無償轉讓海
    洛因、安非他命之次數各有70次左右：末又改稱伊與被告乙○○每天合資購買海洛因，安非他命則是被告乙○○每週無
    償提供給伊施用云云，以此推算自95年11月、12月起至96年
    4 月為警查獲為止，被告乙○○無償轉讓海洛因予被告戊○○之次數應超過百次、安非他命至少20次以上。被告戊○○
    陳稱關於被告乙○○轉讓毒品之犯行次數，顯不一致，實難
    遽予認定。
  (三)是以被告二人供述觀察，被告乙○○雖自白轉讓海洛因及安
    非他命、共同被告戊○○亦同此陳述，但渠等供述之轉讓次
    數顯有不符，被告乙○○究有幾次犯行，實難確認。則共同
    被告戊○○之陳述實難採為被告乙○○自白之補強證據。
  (四)另觀諸通訊監察譯文顯示，被告戊○○雖以行動電話門號00
    00000000號與被告乙○○持有行動電話門號0000000000號於
    96年2 月20日晚間11時36分許通話中提及：「那你可不可以
    先給我一點東西」，被告乙○○答：「我不打算過去你那邊
    嘛」，被告戊○○：「好，我了解你的意思，那我用錢跟你
    買嗎？」，被告乙○○：「我要去辦一些事情」，被告戊○○：「我真的很難過，那我自己過去跟你拿」，被告乙○○
    ：「我沒時間辦那個啦，有些帳要處理啦」，被告戊○○：
    「好」（見本院卷二第15頁），嗣被告戊○○於96年3 月13
    日下午1 時57分向被告乙○○詢問：「你身上有嗎」，被告
    乙○○答：「沒有」，被告戊○○：「一點都沒有喔，我超
    難過的，你有你不想出門喔」，被告乙○○：「我不想出門
    」，被告戊○○：「拜託，我去找你拿好嗎」，被告乙○○
    ：「我沒有，電話來都沒接，我怎會有東西」，被告戊○○
    ：「沒有精神怎麼那麼好，那誰身上有東西，解藥吃下去還
    是難過」（見本院卷二第23頁），可見被告乙○○拒絕提供
    毒品予被告戊○○；又被告乙○○雖於96年3 月1 日晚間7
    時12分許通話中問被告戊○○：「不點，你到明天中午都夠
    吧？」、答：「夠啦」（見本院卷二第17頁），但無從確認
    是否係由被告乙○○提供毒品予被告戊○○。
  (五)至被告乙○○有無轉讓海洛因或安非他命予丙○○部分，據
    被告乙○○雖於警詢時坦承：「（問：你是否曾販賣第一級
    毒品給丙○○施用？）沒有，他都是要我請他施用」、「他
    有打電話給我，我有請他施用，但沒有跟他拿錢」等情不諱
    （見偵查卷第15、16頁），然被告乙○○有如附表一所示販
    賣海洛因予丙○○之犯行至為明確，業如前述，自無同時構
    成轉讓之可能。再核諸證人丙○○於警詢時固稱：「我所施
    用第二級毒品安非他命來源，同樣也是綽號『大仔』男子免
    費提供我施用」云云（見偵查卷第44頁），但於偵訊中改稱
    ：「（問：你除了施用海洛因外有無施用其他毒品？）沒有
    」（見偵查卷第167 頁），對照證人丙○○於96年4 月間為
    警查獲採尿鑑驗結果係呈嗎啡陽性反應，而經本院以96年度
    訴字第716 號刑事判決認定施用第一級毒品罪，判處有期徒
    刑7 月，減為有期徒刑3 月又15日等情，有該案判決可參，
    為本院職權上已知之事項，則證人丙○○稱其於96年間並無
    施用安非他命一節，尚非無據。從而，既無證據證明證人丙○○於96年間有何施用安非他命之習性，則證人丙○○於警
    詢時稱被告乙○○無償轉讓安非他命云云，即難逕採。又證
    人丙○○於偵訊中稱：「（問：你除了施用海洛因外有無施
    用其他毒品？）沒有」、「（問：你所施用毒品來源？）我
    是跟乙○○一起出錢買的」云云（見偵查卷第167 頁），是
    證人丙○○改稱海洛因來源係與被告乙○○合資購買，亦難
    遽認合於「轉讓」之構成要件。
  (六)此外，復查無其他積極證據足以證明被告乙○○於何時、地
    轉讓海洛因或安非他命予共同被告戊○○或丙○○，揆諸前
    揭刑法修正刪除第56條之立法意旨，基於一行為一罰對於採
    證要求趨於嚴格，實難逕以轉讓第一級毒品或第二級毒品罪
    嫌相繩。
五、被告戊○○共同販賣第一級毒品、第二級毒品部分：
    訊據被告戊○○堅決否認與被告乙○○有如附表一所示共同
    販賣第一級毒品、第二級毒品之犯行，辯稱：伊平常與被告
    乙○○合資買毒品，有時會互相請對方；另伊男友黃柏璋之
    友人「阿土」曾透過伊合資購買毒品1 、2 次云云。而公訴
    意旨認被告戊○○與被告乙○○共同販賣毒品，無非以：被
    告乙○○供述、被告戊○○陳述、通訊監察譯文為據。惟查
    ：
  (一)被告乙○○於警詢即否認被告戊○○與伊有何如附表一所示
    共同販賣毒品之行為，辯稱對於附表二所示通訊監察譯文內
    容不清楚、沒印象（見偵查卷第19頁），被告戊○○亦始終
    辯稱並無與被告乙○○共同販賣毒品之行為，就通訊監察譯
    文之內容，被告戊○○則辯稱：96年2 月19日電話中伊稱：
    「你是要拿多少」、「我盡量好不好！回家打給你」、「差
    0.2 是不是！我朋友說要補你」；96年2 月17日對方稱：「
    我要5 張」伊稱：「我問問看」；96年2 月19日某男來電詢
    問：「有『軟的』可以處理嗎？」伊答：「要多少？」、對
    方稱「8 分之1 錢」、伊答稱：「好！我問問看！」；96年
    3 月4 日某男詢問伊：「有沒有『東西』可以處理？」伊答
    ：「你要拿多少？」對方：「4 分之1 錢」伊答：「7000元
    啊！我打電話問一下！」伊再撥打電話予被告乙○○詢問：
    「你要不要出啦」，都只是幫朋友問，後來沒有賣給對方云
    云（見偵查卷第26至27頁、第117 頁），是被告二人均未自
    白共同販賣毒品。
  (二)再觀諸附表二所示被告乙○○與丙○○、甲○○、丁○○間
    通訊監察譯文內容，丙○○、甲○○、丁○○係直接與被告
    乙○○聯繫，並未透過被告戊○○，交談中亦未提及被告戊○○或其綽號「不點」，是以附表二所示通訊監察譯文，自
    難作為認定被告戊○○與被告乙○○共同販賣海洛因或安非
    他命之證據。
  (三)此外，就公訴意旨所指附表一所示被告乙○○販賣毒品之犯
    行而言，復查無其他積極證據足以證明被告戊○○與被告乙○○有何犯意聯絡及行為分擔，自難逕以共同正犯相繩。亦
    即，基於刑法修正刪除第56條連續犯規定之修法意旨，公訴
    意旨既僅就附表一所示犯嫌追訴，本院自僅就附表一所示犯
    嫌審究，從而，就附表一所示犯嫌，被告戊○○共同販賣毒
    品犯嫌既無法證明，自應就此部分，為無罪判決之諭知。至
    由前述通訊監察譯文內容，縱認被告戊○○涉有其他毒品犯
    嫌，但既非本院審理範圍，應由檢察官另行偵查、起訴，附
    此說明。
據上論斷，應依刑事訴訟法第299 第1 項前段、第301 條第1 項
，毒品危害防制條例第4 條第1 項、第2 項、第19條第1 項前段
，刑法第11條前段、第47條第1 項、第59條、第65條第2 項、第
51條第5 款、第9 款，判決如主文。
本案經檢察官永欽到庭執行職務。
中　　華　　民　　國　　96　　年　　10　　月　　9 　　日
　　　　　　　　　刑事第六庭審判長  法　官　周占春
                                    法  官  趙子榮
                                    法  官  林晏如
上正本與原本無異。
如不服本判決，應於判決送達後10日內向本院提出上訴狀（應抄
附繕本）。告訴人或被害人如對於本判決不服者，應具備理由請
求檢察官上訴，其上訴期間之計算係以檢察官收受判決正本之日
期為準。
                                    書記官  楊盈茹
中　　華　　民　　國　　96　　年　　10　　月　　11　　日
附錄本案論罪科刑法條全文：
毒品危害防制條例第4條
製造、運輸、販賣第一級毒品者，處死刑或無期徒刑；處無期徒
刑者，得併科新臺幣 1 千萬元以下罰金。
製造、運輸、販賣第二級毒品者，處無期徒刑或 7 年以上有期徒
刑，得併科新臺幣 7 百萬元以下罰金。
製造、運輸、販賣第三級毒品者，處 5 年以上有期徒刑，得併科
新臺幣 5 百萬元以下罰金。
製造、運輸、販賣第四級毒品者，處 3 年以上 10 年以下有期徒
刑，得併科新臺幣 3 百萬元以下罰金。
製造、運輸、販賣專供製造或施用毒品之器具者，處 1 年以上 7
年以下有期徒刑，得併科新臺幣 1 百萬元以下罰金。
前5 項之未遂犯罰之。
附表一：
┌──┬────┬──────┬───┬────┬───┬─────┬────┬────┐
│編號│ 時  間 │   地  點   │ 對象 │ 毒品   │ 數量 │   金額   │通訊監察│有期徒刑│
│    │        │            │      │        │      │（新臺幣）│  譯文  │        │
├──┼────┼──────┼───┼────┼───┼─────┼────┼────┤
│ １ │96.3.4  │臺北縣新店市│丙○○│海洛因  │1公克 │1千元     │附表二編│15年3月 │
│    │        │三民路36 號 │      │        │      │          │號1     │        │
│    │        │「中正國小」│      │        │      │          │        │        │
│    │        │前          │      │        │      │          │        │        │
├──┼────┼──────┼───┼────┼───┼─────┼────┼────┤
│ ２ │96.3.5  │「全家便利商│丙○○│海洛因  │不詳  │2千元     │附表二編│15年3月 │
│    │        │店」地址不詳│      │        │      │          │號2     │        │
├──┼────┼──────┼───┼────┼───┼─────┼────┼────┤
│ ３ │96.3.10 │臺北市景美區│丙○○│海洛因  │不詳  │1千5百元  │附表二編│15年3月 │
│    │        │景文街72 號 │      │        │      │          │號3     │        │
│    │        │「僑興戲院」│      │        │      │          │        │        │
│    │        │前          │      │        │      │          │        │        │
├──┼────┼──────┼───┼────┼───┼─────┼────┼────┤
│ ４ │96.3.14 │不詳        │丙○○│海洛因  │不詳  │1千5百元  │附表二編│15年3月 │
│    │        │            │      │        │      │          │號4     │        │
├──┼────┼──────┼───┼────┼───┼─────┼────┼────┤
│ ５ │96.3.28 │「臺南碗粿」│甲○○│海洛因  │不詳  │3千元     │附表二編│15年3月 │
│    │        │地址不詳    │      │        │      │          │號5     │        │
├──┼────┼──────┼───┼────┼───┼─────┼────┼────┤
│ ６ │96.3.31 │臺北縣新店市│甲○○│海洛因  │不詳  │3千元     │附表二編│15年3月 │
│    │        │北新路與大豐│      │        │      │          │號6     │        │
│    │        │路口加油站前│      │        │      │          │        │        │
├──┼────┼──────┼───┼────┼───┼─────┼────┼────┤
│ ７ │96.4中旬│臺北縣新店市│甲○○│海洛因  │不詳  │1千元     │無      │15年3月 │
│    │        │北新路與大豐│      │        │      │          │        │        │
│    │        │路口「麥當勞│      │        │      │          │        │        │
│    │        │」前        │      │        │      │          │        │        │
├──┼────┼──────┼───┼────┼───┼─────┼────┼────┤
│ ８ │96.3.28 │臺北縣新店市│丁○○│安非他命│1公克 │3千元     │附表二編│7年2月  │
│    │        │中興路與民權│      │        │      │          │號7     │        │
│    │        │路口        │      │        │      │          │        │        │
└──┴────┴──────┴───┴────┴───┴─────┴────┴────┘
附表二：
┌──┬─────┬─────┬────┬───────────────────┐
│編號│  發話方  │  受話方  │通話時間│    通  訊  監  察  譯  文  內  容    │
│    │  （Ａ）  │  （Ｂ）  │        │                                      │
├──┼─────┼─────┼────┼───────────────────┤
│ １ │00000000  │0000000000│96.3.4  │Ａ：喂，大仔！                        │
│    │丙○○    │乙○○    │18：11  │Ｂ：誰？                              │
│    │          │          │        │Ａ：阿銘啦，我打電話你怎麼沒接！      │
│    │          │          │        │Ｂ：怎樣！                            │
│    │          │          │        │Ａ：我要1張，我人現在很痛苦！         │
│    │          │          │        │Ｂ：好啦，你有機車嗎？                │
│    │          │          │        │Ａ：沒有。                            │
│    │          │          │        │Ｂ：那你走到中正國小門口來！          │
│    │          │          │        │Ａ：好。                              │
├──┼─────┼─────┼────┼───────────────────┤
│ ２ │00000000  │0000000000│96.3.5  │Ａ：喂，大仔！我要拿2張！             │
│    │丙○○    │乙○○    │18：29  │Ｂ：半小時後到全家便利商店那邊等我！  │
│    │          │          │        │Ａ：好。                              │
├──┼─────┼─────┼────┼───────────────────┤
│ ３ │00000000  │0000000000│96.3.10 │Ａ：喂，大仔，我阿銘啦，我要1500元！  │
│    │丙○○    │乙○○    │19：19  │Ｂ：好，你有摩托車嗎？                │
│    │          │          │        │Ａ：有。                              │
│    │          │          │        │Ｂ：你過來景美僑興戲院這邊！          │
│    │          │          │        │Ａ：好。                              │
├──┼─────┼─────┼────┼───────────────────┤
│ ４ │00000000  │0000000000│96.3.14 │Ａ：喂，我阿銘，跟你拿1 張半。        │
│    │丙○○    │乙○○    │4 ：49  │Ｂ：好。                              │
│    │          │          │        │Ａ：多久會到？                        │
│    │          │          │        │Ｂ：你可以出來嗎？                    │
│    │          │          │        │Ａ：我沒車。                          │
│    │          │          │        │Ｂ：好啦，20分鐘到那裡等。            │
│    │          │          │        │Ａ：好，要準時。                      │
├──┼─────┼─────┼────┼───────────────────┤
│ ５ │0000000000│0000000000│96.3.28 │Ａ：喂，大頭哥，處理3000元軟的，你在哪│
│    │甲○○    │乙○○    │19：37  │    裡？                              │
│    │          │          │        │Ｂ：臺南碗粿。                        │
│    │          │          │        │Ａ：好，我到那邊打給你！              │
│    │          │          │        │Ｂ：好。                              │
├──┼─────┼─────┼────┼───────────────────┤
│ ６ │0000000000│0000000000│96.3.31 │Ｂ：喂，誰啊！                        │
│    │甲○○    │乙○○    │18：22  │Ａ：阿弟，妹妹3張！                   │
│    │          │          │        │Ｂ：好，北新路與大豐路口，你多久會到？│
│    │          │          │        │Ａ：15分鐘左右，我在大漢橋這邊。      │
│    │          │          │        │Ｂ：好。                              │
│    ├─────┼─────┼────┼───────────────────┤
│    │0000000000│0000000000│96.3.31 │Ａ：大頭哥，我到了！                  │
│    │甲○○    │乙○○    │19：02  │Ｂ：我在對面加油站這邊！              │
│    │          │          │        │Ａ：好，我過去！                      │
├──┼─────┼─────┼────┼───────────────────┤
│ ７ │0000000000│0000000000│96.3.28 │Ａ：我要1個男的，你要算我多少！       │
│    │丁○○    │乙○○    │19：24  │Ｂ：3 張。                            │
│    │          │          │        │Ａ：好，到哪邊等你？                  │
│    │          │          │        │Ｂ：中興路與民權路口                  │
│    │          │          │        │Ａ：好。                              │
└──┴─────┴─────┴────┴───────────────────┘
